# 政府给予的项目发展建设专项资金补助如何进行单独核算，如何进行账务处理

提问人：Irene108 时间：2017-12-11 16:43:21
请教一下各位老师，
背景：某市发改委下达关于城市基础建设计划的通知，其中一条为“财政拨款 50 亿、企业承担 70 亿做一项基础设施建设项目” 疑问：
企业收到政府给予的项目发展建设专项资金补助时应该如何进行单独核算，如何进行账务处理？
谢谢各位老师:)

回答人：chenyiwei
该基础设施建设项目是否采用BOT、BT等PPP模式？如果是，则企业收到政府拨款时确认为负债，后续建设期间按完工进度逐步转为建造合同收入。

提问人：Irene108 时间：2017-12-11 23:42:56
陈老师，该企业是国资的轨道交通公司，这种情况下应该如何处理呢？

回答人：chenyiwei
需首先排除是否为政府的资本金投入，并考虑是否将基础设施确认为本公司固定资产。如果是，则实际支出计入在建工程，不确认收入、成本。